臺灣高等法院臺南分院刑事判決　一００年度上訴字第三九七號
上訴人
即被告　黃連財
指定辯護人　本院公設辯護人 簡松柏
上列上訴人因毒品危害防制條例案件，不服臺灣臺南地方法院九
十九年度訴字第一四四四號中華民國一００年一月十一日第一審
判決（起訴案號：臺灣臺南地方法院檢察署九十九年度偵字第一
二九二七號），提起上訴，本院判決如下：
    主    文
原判決關於黃連財部分撤銷。
黃連財犯如附表一宣告刑欄所示罪刑，應執行有期徒刑拾捌年。
扣案第一級毒品海洛因柒小包（驗餘淨重零點玖捌公克），沒收
銷燬之；毒品空包裝（重壹點陸壹公克）、扣案販賣第一級毒品
海洛因所得之現金新臺幣玖仟元、SAMSUNG廠牌ANYCALL型式行動
電話壹支（含0000000000SIM卡壹張），均沒收之。
    事    實
一、黃連財（綽號「阿水」）前於民國（下同）九十五年間因違
    反毒品危害防制條例案件，經臺灣臺南地方法院九十五年度
    訴字第一九一號及九十六年度聲減字第一四三九號分別判處
    有期徒刑十月及七月確定，二案接續執行，於九十六年十月
    三十五日縮短刑期假釋出獄，於九十六年十一月十三日假釋
    期滿未經撤銷，以已執行論。
二、黃連財明知海洛因係毒品危害防制條例所定第一級毒品，不
    得販賣。竟基於販賣第一級毒品海洛因牟利之犯意，先後於
    附表一編號一至九所示時間，以0000000000號等手機門號作
    為販賣毒品之聯絡工具，與孫鳳梅、林翰昇等人聯繫後，於
    附表一編號一至九所示地點，以每次新臺幣（下同）五百元
    至二千五百元不等之價格，販賣第一級毒品海洛因予孫鳳梅
    、林翰昇等人牟利。
三、黃連財、曲仲德明知海洛因係第一級毒品，不得販賣，猶共
    同基於販賣第一級毒品海洛因牟利之犯意聯絡，於附表一編
    號十所示之九十九年六月八日上午八時許，由林翰昇以0000
    000000號手機門號，撥打電話至黃連財所使用之0000000000
    號手機門號取得聯繫後，因黃連財在曲仲德住處賭博，不便
    外出，黃連財即指示有犯意聯絡之曲仲德於同日上午八時許
    ，前往臺南縣永康市○○路菜市場附近，將該包海洛因交予
    林翰昇，且收取林翰昇交付之五百元毒品海洛因之對價。
四、嗣警方據報就上開0000000000號等手機門號進行通訊監察，
    而於九十九年八月二十六日上午九時許，持法院核發之搜索
    票，前往曲仲德臺南縣永康市○○路七二號六樓之二租屋處
    執行搜索，當場扣得曲仲德所有之第一級毒品海洛因二小包
    、電子磅秤一台、夾鏈袋二包、行動電話一支、注射針筒、
    第二級毒品安非他命一包、吸食器一組、吸管一支等物（曲
    仲德涉嫌施用第二級毒品安非他命部分，業經臺灣臺南地方
    法院檢察署九十九年度毒偵字第一九八０號案聲請觀察勒戒
    ）。另於同日上午十時四十六分許，在上開處所內，扣得黃
    連財持有供販賣用之第一級毒品海洛因七小包（含袋重共約
    2.6公克）、現金11100元（其中9000元係販賣毒品海洛因所
    得）、行動電話一支等物，並經黃連財同意搜索後，在其臺
    南市○區○○路二段八九號之二住所內扣得行動電話SIM卡
    一張，循線查獲上情（曲仲德業經原審判處有期徒刑柒年陸
    月，上訴後撤回上訴確定）。
五、案經臺南縣警察局永康分局報告臺灣臺南地方法院檢察署檢
    察官偵查起訴
    理    由
甲、程序方面：
    按被告以外之人於審判外之言詞或書面陳述，除法律有規定
    者外，不得作為證據，刑事訴訟法第一百五十九條第一項固
    有明文。惟被告以外之人於審判外之陳述，雖不符刑事訴訟
    法第一百五十九條之一至第一百五十九條之四之規定（即得
    為證據之情形），而經當事人於審判程序同意作為證據，法
    院審酌該言詞陳述或書面陳述作成時之情況，認為適當者，
    亦得為證據。當事人、代理人或辯護人於法院調查證據時，
    知有第一百五十九條第一項不得為證據之情形，而未於言詞
    辯論終結前聲明異議，視為有前項之同意；刑事訴訟法第一
    百五十九條之五定有明文。本件認定事實所引用證人之言詞
    及書面陳述證據，已經原審提示被告表示無意見，迄於言詞
    辯論終結前亦未聲明異議，揆諸前揭規定，可認為已同意作
    為證據；而審酌該證人等之陳述及證據資料作成當時之過程
    、內容、功能等之情況，認為適當，亦查無其他違法取證或
    其他瑕疵等不實之情事，具備合法可信之適當性保障，與本
    案待證事實間並具有相當之關聯性，以之為本案證據尚無不
    當，復無顯有不可信之情況，自得採為證據。
乙、實體方面：
一、附表一編號一所示被告黃連財販賣第一級毒品海洛因予孫鳳
    梅犯罪事實，迭據被告黃連財於偵查中及原審審理時坦承不
    諱，核與證人孫鳳梅於警詢、偵查中證述之情節相符（見偵
    查卷第四十九、五十八、九十二頁），並有證人孫鳳梅所使
    用之行動電話門號0000000000號與持用行動電話門號000000
    0000號之人於九十九年四月十日二十時二十八分許之通聯紀
    錄可佐，被告黃連財坦承行動電話門號0000000000 號為其
    所持用，被告此部分自白與事實相符，此部分販賣第一級毒
    品海洛因犯行明確。
二、附表一編號二至九所示被告黃連財販賣第一級毒品海洛因予
    林翰昇共計八次犯罪事實，迭據被告黃連財於偵查中及原審
    審理時坦承不諱，核與證人林翰昇於警詢、偵查中證述之情
    節相符（見偵查卷第五十五至五十八頁、第四十五至四十七
    頁），並有如附表二編號１至８所示之通訊監察譯文可佐，
    被告黃連財及證人林翰昇均供承通信監察譯文之內容確係為
    購買海洛因，被告此部分自白與事實相符，此部分販賣第一
    級毒品海洛因犯行明確。
三、附表一編號十所示被告黃連財與曲仲德共同販賣第一級毒品
    海洛因予林翰昇犯罪事實，業據被告黃連財於偵查中及原審
    審理時坦承不諱，並經同案被告曲仲德坦承附表一編號十之
    受黃連財指示，將一包海洛因交予林翰昇，且收取五百元等
    事，核與證人林翰昇於警詢、偵查中證述之情節相符（見偵
    查卷第五十六、五十七、九十二頁），並有如附表二編號９
    所示之通訊監察譯文可佐，被告黃連財、曲仲德及證人林翰
    昇均供承通信監察譯文內容即係為購買第一級毒品海洛因，
    復有扣案黃連財持有供販賣用之毒品海洛因七小包在卷可參
    ，送請鑑驗結果，確屬第一級毒品海洛因無訛（驗餘淨重零
    點玖捌公克，空包裝重壹點陸壹公克），有法務部調查局濫
    用藥物實驗室99年12月3日調科壹字第09923026930號鑑定書
    可參（見一審卷第九十頁），被告黃連財此部分自白與事實
    相符，此部分販賣第一級毒品海洛因犯行明確。
四、查海洛因係毒品危害防制條例第二條第二項第一款所定第一
    級毒品，屬違禁物，無論持有、販賣均將遭刑罰之制裁，且
    販賣海洛因非可公然為之，均有其獨特之販售路線及管道，
    而販毒者復可任意增減其分裝之數量，每次買賣價量，亦隨
    時依市場貨源之供需情形、交易雙方之關係深淺、資力、對
    行情之認知、可能風險之評估等，而異其標準，非可一概而
    論，參諸海洛因物稀價昂，政府查禁綦嚴，兼以販賣罪刑極
    重，被告與購買毒品者並非至親，當無可能甘冒重典而按購
    入原價轉售，且被告黃連財於警詢時亦供承，販賣海洛因確
    有獲利，並販賣海洛因獲利用供施用海洛因。故被告黃連財
    前開販賣行為顯有營利意圖，足堪認定。
五、按海洛因係毒品危害防制條例第二條第二項第一款規定之第
    一級毒品，不得持有、販賣。被告黃連財如附表一編號一至
    十所示犯行，核其所為，均係犯毒品危害防制條例第四條第
    一項販賣第一級毒品罪。所犯上開十次販賣第一級毒品罪間
    ，犯意各別，行為互殊，應予分論併罰。又被告黃連財與曲
    仲德就附表一編號十所示販賣第一級毒品罪部分，互有犯意
    聯絡，行為分擔，為共同正犯。被告黃連財前於九十五年間
    因違反毒品危害防制條例案件，經原審法院九十五年度訴字
    第一九一號及九十六年度聲減字第一四三九號分別判處有期
    徒刑十月及七月確定，二案接續執行，於九十六年十月三十
    五日縮短刑期假釋出獄，於九十六年十一月十三日假釋期滿
    未經撤銷，以已執行論，有臺灣高等法院被告前案紀錄表在
    卷可稽，於五年以內故意再犯本件有期徒刑以上之上開各罪
    ，為累犯，法定刑為死刑或無期徒刑部分，依法不得加重，
    僅就罰金刑加重。至於被告黃連財經警查獲後，於偵查及審
    判中均自白犯行，應依毒品危害防制條例第十七條第二項規
    定減輕其刑。其刑有加重及減輕事由，先加後減之。被告黃
    連財，因係累犯，且販賣第一級毒品海洛因之次數高達十次
    ，對國民健康影響甚鉅，危害社會程度較重，犯罪情節誠屬
    重大，於偵、審中自白犯行，已依毒品危害防制條例第十七
    條第二項規定予以減輕其刑，衡量其犯罪情節，認為並無情
    輕法重或是有何客觀上足以引起一般同情，顯可憫恕之情，
    所犯上開各罪，自無適用刑法第五十九條規定酌減其刑之必
    要，併予敘明。
六、原審以被告黃連財罪證明確，因而論罪科刑，固非無見；惟
    查原判決主文欄既載明扣案第一級毒品海洛因七小包，沒收
    銷燬；然理由欄竟未敘明沒收銷燬之理由，且於論結欄亦未
    引用毒品危害防制條例第十八條第一項規定，顯有主文與理
    由不符之違誤。被告黃連財，指定辯護人補提上訴理由請求
    依刑法第五十九條減輕其刑，雖無足取。惟原判決關於被告
    黃連財部分既有可議，即屬無可維持，自應由本院就該部分
    撤銷改判。爰審酌被告黃連財前科紀錄，販賣毒品海洛因，
    嚴重妨害人之身心健康，戕害國人身心至深且鉅，及販賣之
    次數、交易數量，所得利益，暨犯後坦承犯行之態度等一切
    情狀，分別處如附表一所示之刑，並定應執行刑為有期徒刑
    拾捌年。扣案海洛因柒小包（驗餘淨重零點玖捌公克），係
    屬第一級毒品，應依毒品危害防制條例第十八條第一項，宣
    告沒收銷燬。毒品空包裝（重壹點陸壹公克），係用於包裹
    毒品，防其裸露、潮濕，便於攜帶販賣，屬於供販賣毒品所
    用之物，應依毒品危害防制條例第十九條第一項規定宣告沒
    收。各次販賣第一級毒品所得，依毒品危害防制條例第十九
    條第一項規定，分別於各次販賣毒品海洛因罪項下宣告沒收
    （販賣第一級毒品共計所得僅9000元，逾此金額之扣案現金
    則不在沒收之列）。扣案SAMSUNG廠牌ANYCALL型式行動電話
    一支（含0000000000SIM卡壹張)，乃被告黃連財所有供販賣
    毒品聯繫所用之物，已據被告黃連財於原審供述在卷，併依
    毒品危害防制條例第十九條第一項前段規定沒收（詳如附表
    一編號一至十所示宣告刑）。另扣案被告黃連財所有，家樂
    福電信公司行動電話門號0000000000號SIM卡雖為被告所有
    ，然非供為本件犯罪使用，不予宣告沒收。
七、被告經合法傳喚，無正當理由不到庭，爰不待其陳述逕行判
    決。
據上論斷，應依刑事訴訟法第三百六十九條第一項前段、第三百
六十四條、第二百九十九條第一項前段、第三百七十一條，毒品
危害防制條例第四條第一項前段、第十七條第二項、第十八條第
一項、第十九條第一項、刑法第十一條、第二十八條、第四十七
條第一項、第五十一條第五款，判決如主文。
本案經檢察官邱克斌到庭執行職務。
中    華    民    國    100   年    6     月    1     日
                  刑事第一庭審判長法官  茆  臺  雲
                                  法官  王  明  宏
                                  法官  蔡  長  林
以上正本證明與原本無異。
如不服本判決應於收受送達後10日內向本院提出上訴書狀，其未
敘述上訴理由者，並得於提起上訴後10日內向本院補提理由書（
均須按他造當事人之人數附繕本）「切勿逕送上級法院」。
                                書記官  李  培  薇
中    華    民    國    100   年    6     月    1     日
附錄本案論罪科刑法條全文：
毒品危害防制條例第四條第一項：
  製造、運輸、販賣第一級毒品者，處死刑或無期徒刑；處無期
徒刑者，得併科新臺幣二千萬元以下罰金。
附表一
┌──┬─────┬───────────┬───────────┐
│編號│交易時間  │販賣毒品之對象、地點及│宣  告  刑            │
│    │          │數量                  │                      │
├──┼─────┼───────────┼───────────┤
│ 一 │99年4月10 │在孫鳳梅位於臺南縣歸仁│黃連財犯販賣第一級毒品│
│    │日晚上8時 │鄉○○○路○段95巷30弄│罪，累犯，處有期徒刑拾│
│    │分許      │50號之住處附近，販賣價│伍年陸月。扣案販賣第一│
│    │          │值1000元之海洛因1包予 │級毒品海洛因所得之現金│
│    │          │孫鳳梅。              │壹仟元、SAMSUNG廠牌ANY│
│    │          │                      │CALL型式行動電話壹支( │
│    │          │                      │含0000000000SIM卡壹張)│
│    │          │                      │，均沒收之。          │
├──┼─────┼───────────┼───────────┤
│ 二 │99年6月1日│在臺南縣永康市○○路72│黃連財犯販賣第一級毒品│
│    │上午8時許 │號6樓之2（曲仲德租屋處│罪，累犯，處有期徒刑拾│
│    │          │）地下室內，販賣價值  │伍年陸月。扣案販賣第一│
│    │          │500元之海洛因1包予林翰│級毒品海洛因所得之現金│
│    │          │昇。                  │伍佰元、SAMSUNG廠牌ANY│
│    │          │                      │CALL型式行動電話壹支( │
│    │          │                      │含0000000000SIM卡壹張)│
│    │          │                      │，均沒收之。          │
├──┼─────┼───────────┼───────────┤
│ 三 │99年6月1日│在臺南縣歸仁鄉○○○路│黃連財犯販賣第一級毒品│
│    │下午4時許 │「臺灣臺南監獄」門口附│罪，累犯，處有期徒刑拾│
│    │          │近，販賣價值1000元之海│伍年陸月。扣案販賣第一│
│    │          │洛因1包予林翰昇。     │級毒品海洛因所得之現金│
│    │          │                      │壹仟元、SAMSUNG廠牌ANY│
│    │          │                      │CALL型式行動電話壹支( │
│    │          │                      │含0000000000SIM卡壹張)│
│    │          │                      │，均沒收之。          │
├──┼─────┼───────────┼───────────┤
│ 四 │99年6月2日│在臺南縣永康市○○路菜│黃連財犯販賣第一級毒品│
│    │上午8時許 │市場附近，販賣價值500 │罪，累犯，處有期徒刑拾│
│    │          │元之海洛因予1包林翰昇 │伍年陸月。扣案販賣第一│
│    │          │。                    │級毒品海洛因所得之現金│
│    │          │                      │伍佰元、SAMSUNG廠牌ANY│
│    │          │                      │CALL型式行動電話壹支( │
│    │          │                      │含000 0000000SIM卡壹張│
│    │          │                      │)，均沒收之。         │
├──┼─────┼───────────┼───────────┤
│ 五 │99年6月4日│在臺南縣永康市○○路菜│黃連財犯販賣第一級毒品│
│    │上午8時許 │市場附近，販賣價值500 │罪，累犯，處有期徒刑拾│
│    │          │元之海洛因1包予林翰昇 │伍年陸月。扣案販賣第一│
│    │          │。                    │級毒品海洛因所得之現金│
│    │          │                      │伍佰元、SAMSUNG廠牌ANY│
│    │          │                      │CALL型式行動電話壹支( │
│    │          │                      │含0000000000SIM卡壹張)│
│    │          │                      │，均沒收之。          │
├──┼─────┼───────────┼───────────┤
│ 六 │99年6月4日│在臺南縣歸仁鄉○○○路│黃連財犯販賣第一級毒品│
│    │中午12時許│三段某「7-11超商」附近│罪，累犯，處有期徒刑拾│
│    │          │，販賣價值1000元之海洛│伍年陸月。扣案販賣第一│
│    │          │因1包予林翰昇。       │級毒品海洛因所得之現金│
│    │          │                      │壹仟元、SAMSUNG廠牌ANY│
│    │          │                      │CALL型式行動電話壹支( │
│    │          │                      │含0000000000SIM卡壹張)│
│    │          │                      │，均沒收之。          │
├──┼─────┼───────────┼───────────┤
│ 七 │99年6月5日│在臺南市○○○路「關帝│黃連財犯販賣第一級毒品│
│    │下午4時許 │廟」附近，販賣價值1000│罪，累犯，處有期徒刑拾│
│    │          │元之海洛因1包予林翰昇 │伍年陸月。扣案販賣第一│
│    │          │。                    │級毒品海洛因所得之現金│
│    │          │                      │壹仟元、SAMSUNG廠牌ANY│
│    │          │                      │CALL型式行動電話壹支( │
│    │          │                      │含0000000000SIM卡壹張)│
│    │          │                      │，均沒收之。          │
├──┼─────┼───────────┼───────────┤
│ 八 │99年6月6日│在臺南縣永康市○○路菜│黃連財犯販賣第一級毒品│
│    │上午8時許 │市場附近，販賣價值2500│罪，累犯，處有期徒刑拾│
│    │          │元之海洛因1包予林翰昇 │伍年陸月。扣案販賣第一│
│    │          │。                    │級毒品海洛因所得之現金│
│    │          │                      │貳仟伍佰元、SAMSUNG廠 │
│    │          │                      │牌ANY CALL型式行動電話│
│    │          │                      │壹支(含0000000000SIM卡│
│    │          │                      │壹張)均沒收之。       │
├──┼─────┼───────────┼───────────┤
│ 九 │99年6月7日│在臺南縣歸仁鄉○○路某│黃連財犯販賣第一級毒品│
│    │下午4時許 │「7-11超商」附近，販賣│罪，累犯，處有期徒刑拾│
│    │          │價值500元之海洛因1 包 │伍年陸月。扣案販賣第一│
│    │          │予林翰昇。            │級毒品海洛因所得之現金│
│    │          │                      │伍佰元、SAMSUNG廠牌ANY│
│    │          │                      │CALL型式行動電話壹支( │
│    │          │                      │含0000000000SIM卡壹張)│
│    │          │                      │，均沒收之。          │
├──┼─────┼───────────┼───────────┤
│十  │99年6月8日│黃連財指示曲仲德，在臺│黃連財犯共同販賣第一級│
│    │上午8時許 │南縣永康市○○路菜市場│毒品罪，累犯，處有期徒│
│    │          │附近，交付1包海洛因予 │刑拾伍年陸月。扣案第一│
│    │          │林翰昇，並由曲仲德向林│級毒品海洛因柒小包（驗│
│    │          │翰昇收取500元。       │餘淨重零點玖捌公克），│
│    │          │                      │沒收銷燬之；毒品空包裝│
│    │          │                      │（重壹點陸壹公克）、扣│
│    │          │                      │案販賣第一級毒品海洛因│
│    │          │                      │所得之現金伍佰元、SAMS│
│    │          │                      │UNG廠牌ANYCALL型式行動│
│    │          │                      │電話壹支(含0000000000 │
│    │          │                      │SIM卡壹張)，均沒收之。│
└──┴─────┴───────────┴───────────┘
附表二
┌──┬─────┬────┬─────────────────┐
│編號│監察目標  │開始時間│通話內容                          │
├──┼─────┼────┼─────────────────┤
│ １ │0000000000│99/6/1  │林翰昇：喂。                      │
│    │          │8:26:11 │黃連財：你打給我嗎？              │
│    │          │        │林翰昇：我到了。                  │
│    │          │        │黃連財：好，我馬上下去。          │
├──┼─────┼────┼─────────────────┤
│ ２ │0000000000│99/6/1  │林翰昇：喂。                      │
│    │          │16:58:31│黃連財：你要在那邊等我？          │
│    │          │        │林翰昇：你怎麼來？                │
│    │          │        │黃連財：我騎高鐵。                │
│    │          │        │林翰昇：你騎摩托車來？            │
│    │          │        │黃連財：對。                      │
│    │          │        │林翰昇：這樣來南監那邊好了。      │
│    │          │        │黃連財：好。                      │
├──┼─────┼────┼─────────────────┤
│ ３ │0000000000│99/6/2  │林翰昇：你有在消防那邊嗎？        │
│    │          │8:24:10 │黃連財：有。                      │
│    │          │        │林翰昇：我到了打給你。            │
│    ├─────┼────┼─────────────────┤
│    │0000000000│99/6/2  │林翰昇：到了。                    │
│    │          │8:39:39 │                                  │
├──┼─────┼────┼─────────────────┤
│ ４ │0000000000│99/6/4  │林翰昇：消防的那邊嗎？            │
│    │          │8:40:48 │黃連財：對。                      │
│    │          │        │林翰昇：我到了。                  │
├──┼─────┼────┼─────────────────┤
│ ５ │0000000000│99/6/4  │黃連財：喂。                      │
│    │          │11:47:39│林翰昇：大仔，現在方便嗎？        │
│    │          │        │黃連財：有。                      │
│    │          │        │林翰昇：那麻煩一下，來到我們這邊。│
│    │          │        │黃連財：好。                      │
│    ├─────┼────┼─────────────────┤
│    │0000000000│99/6/4  │黃連財：我到了。                  │
│    │          │12:07:08│林翰昇：你騎到7-11這邊來好嗎？    │
│    │          │        │黃連財：哪裡7-11。                │
│    │          │        │林翰昇：起怩到庄子裡面到底，不然我│
│    │          │        │現在在長榮大學裡面。              │
│    │          │        │黃連財：好。                      │
├──┼─────┼────┼─────────────────┤
│ ６ │0000000000│99/6/5  │黃連財：喂，出門了沒。            │
│    │          │16:18:42│林翰昇：出門了                    │
│    │          │        │黃連財：關帝廳那裡嗎？            │
│    │          │        │林翰昇：對。                      │
│    ├─────┼────┼─────────────────┤
│    │0000000000│99/6/5  │林翰昇：喂。                      │
│    │          │16:32:15│黃連財：我到了。                  │
│    │          │        │林翰昇：那麼快。                  │
│    │          │        │黃連財：騎去前面7-11那裡。        │
├──┼─────┼────┼─────────────────┤
│ ７ │0000000000│99/6/6  │黃連財：喂。                      │
│    │          │8:37:56 │林翰昇：跟剛才一樣，我在對面等你  │
│    │          │        │黃連財：對面喔。                  │
│    │          │        │林翰昇：朋友要一包小包的。        │
│    │          │        │黃連財：嘿，1嗎。                 │
│    │          │        │林翰昇：我2，他一個500            │
├──┼─────┼────┼─────────────────┤
│ ８ │0000000000│99/6/7  │黃連財：喂，要怎樣啦。            │
│    │          │16:46:22│林翰昇：看你有空過來嗎。          │
│    │          │        │黃連財：要過去那裡。              │
│    │          │        │林翰昇：不然你到仁德7-11要多久。  │
│    │          │        │黃連財：這裡去不用多久。          │
│    │          │        │林翰昇：好，你現在出門在仁德7-11等│
│    │          │        │黃連財：是要補給你嗎。            │
│    │          │        │林翰昇：沒有啦，我是要拿啦。      │
│    │          │        │黃連財：喔。                      │
│    ├─────┼────┼─────────────────┤
│    │0000000000│99/6/7  │黃連財：喂。                      │
│    │          │16:51:52│林翰昇：喂，你出門了嗎？          │
│    │          │        │黃連財：嗯。                      │
│    │          │        │林翰昇：你從仁德過來，仁得後壁厝你│
│    │          │        │        知道嗎？                  │
│    │          │        │黃連財：後壁厝，仁和路嗎？        │
│    │          │        │林翰昇：不是啦，後壁厝。永大路接下│
│    │          │        │        去那條就是了。            │
│    │          │        │黃連財：後壁厝。                  │
│    │          │        │林翰昇：仁德要過去亞太那條啦。    │
│    │          │        │黃連財：二站行那條路喔。。        │
│    │          │        │林翰昇：對對。                    │
│    │          │        │黃連財：那我要從那裡去。          │
│    │          │        │林翰昇：你就從仁德直直來。        │
│    │          │        │黃連財：那我就從仁德交流道過紅燈右│
│    │          │        │        轉嗎？                    │
│    │          │        │林翰昇：對啦，對啦。              │
├──┼─────┼────┼─────────────────┤
│ ９ │0000000000│99/6/8  │黃連財：喂                        │
│    │          │08:20:01│林翰昇：到了                      │
│    │          │        │黃連財：好ㄚ                      │
└──┴─────┴────┴─────────────────┘